【裁判字號】    92,上易,13
【裁判日期】    920612
【裁判案由】    因被告賭博案件
【裁判全文】
福建高等法院金門分院刑事判決                      九十二年度上易字第一三號
    上  訴  人  福建金門地方法院檢察署檢察官
    上  訴  人
    即  被  告  甲○○
右上訴人因被告賭博案件，不服福建金門地方法院九十二年度易字第四號，中華民國
九十二年三月二十五日第一審判決（檢察官聲請簡易判決處刑案號：福建金門地方法
院檢察署九十一年度偵字第二０二號），提起上訴，本院判決如左：
    主  文
原判決撤銷。
甲○○共同連續意圖營利，聚眾賭博，處有期徒刑陸月，如易科罰金，以參佰元折算
壹日，如附表所列之物均沒收。
    事  實
一、甲○○基於意圖營利之概括犯意，於民國九十一年四月五日加盟「阿囉哈超媒體
    網路公司」（下稱阿囉哈公司），與經營該公司不詳姓名之成年者，基於共同犯
    意之聯絡，自九十一年四月九日下午一時三十分起，在福建省金門縣金城鎮○○
    路九十二號其所經營「唾液女郎ＫＴＶ」四樓，設置賭博性網路輪盤遊戲場所，
    名為「雷神金門總站」，連續提供該公眾得出入之場所，供不特定之多人經由電
    話下注，上網際網路賭博財物多次；下注時以新臺幣（下同）一千元兌換一千元
    籌碼之比例，兌換籌碼，並領取號碼卡，以資識別。倘賭客押中所押注之紅或黑
    色，可贏得所押注金額之一倍，押中綠色可贏得所押注金額之十二倍，如押中藍
    色，則賭資為莊家阿囉哈公司所有，甲○○則可由阿囉哈公司處獲取「雷神金門
    總站」每日營業額總數百分之二十之抽頭金；甲○○並基於概括犯意，自九十一
    年四月九日起，於上開公眾得出入之場所，以上開方式，每日自行下注，連續多
    次自行下注與阿囉哈公司賭博財物。嗣於同年五月一日二十二時四十分許，為警
    搜索當場查獲，並扣得如附表所示賭博之器具及財物電視螢幕、電腦主機、電話
    機各一台、籌碼二百七十四張、押注圖樣一張、現金三萬三千元及甲○○所有供
    賭博犯罪所用之客戶交易明細表十八張、監視器螢幕八台、電視畫面切割機、錄
    放影機、加盟事業商基本資料一紙、阿囉哈公司加盟資料二張、下注過程單一紙
    。
二、案經金門縣警察局移送福建金門地方法院檢察署檢察官偵查起訴。
    理  由
一、訊據上訴人即被告甲○○直承有於前揭時地加盟阿囉哈公司經營「雷神金門總站
    」為警查獲之事實，矢口否認右揭犯行，辯稱：伊雖已加盟阿囉哈公司，但尚未
    正式營運，而伊自行下注賭博，目的在於練習網路輪盤遊戲規則，並非賭博，至
    於扣案之交易明細表為伊製作自娛用，且其匯錢給阿囉哈公司，是因該公司先交
    付二萬元交其轉匯云云。
二、經查：
（一）、被告甲○○於警訊時業已坦承：「我於九十一年四月五日向『阿囉哈超媒體
        網路公司』申請設立雷神金門總站，．．．『阿囉哈超媒體網路公司』會從
        每日營業總額中抽取百分之二十紅利獎金匯入我帳戶．．．平均每日營業額
        為一百元至十萬元不等，從九十一年四月九日營業至今，營業額為五十二萬
        四千五百二十元．．．負責人是我本人甲○○．．．雷神金門總站也是我提
        供場所、賭具供人賭博押注的。」等語（見九十年度偵字第二０二號偵查卷
        第六頁背面至第八頁正面），核與證人許丕鳴證稱：「雷神金門總站供金門
        地區不特定人賭博下注」等語（同前卷第十二頁、）之情節相符，復有載明
        不同卡號之一三六八三五雷神（雷神金門總站之編號）客戶交易明細表及交
        易當日阿囉哈公司結清通知單共計十八份在卷可稽。顯見被告甲○○確於右
        揭時地提供公眾得出入之場所供不特定人下注賭博財物無訛。況本件下注當
        日均有阿囉哈公司結清通知單，顯示客戶下注賭博交易情形，倘被告甲○○
        並未正式營運，如何得以在警詢之初供承明確之營業數額？又若無客戶下注
        賭博，何來客戶交易明細表上諸多不同之卡號？另被告前開所自承：「阿囉
        哈公司每日從營業總額中收取百分之二十紅利匯入我帳戶」等語（見同前卷
        第七頁），核與扣案阿囉哈公司加盟資料所載每日紅利獎金百分之二十等情
        ，亦屬相符；且依該加盟資料第四點規定，新設加盟站前三日為輔導期，第
        四日起營業，倘其營業額未達標準，阿囉哈公司有權撤機。茲被告甲○○係
        於九十一年四月五日加盟，有其加盟基本資料在卷可憑，迄同年五月一日為
        警查獲時，近一月之久，被告既意圖營利，而設置賭博場所，豈有加盟後又
        不營業，而置百分之二十紅利於不顧之理；且倘被告甲○○迄未營業，應早
        遭阿囉哈公司撤機，被告又如何自己練習下注？被告甲○○所辯尚未營運，
        並非賭博云云，既與常理不合，復與上開事證相悖，自難採信。
（二）、被告甲○○於警訊時另供承：「我本人亦每日參與押注」（見前卷第八頁）
        「我從九十一年四月十一、十九日從台灣土地銀行匯入合作金庫一心路支庫
        給受款人曾能風，計十三萬五千五百元是我下注的款項。另我所有之土地銀
        行存摺九十一年四月二十二日、二十四日及三十日由曾能風、唐寶能匯入計
        十四萬二千七百元，是我下注贏的款項」等語（同前卷第九頁）於檢察官偵
        查中復供承：「我有跟公司在玩，我在下注時被看到。」（見九十一年五月
        二日訊問筆錄，同前卷第八十五頁背面），核與扣案甲○○台灣土地銀行存
        摺影本一本、匯款單三張所載內容相符，足徵被告甲○○確有於右揭時地多
        次自行下注與阿囉哈公司賭博財物之犯行甚明。況倘如被告所辯，下注係為
        練習賭博規則，則何須與莊家阿囉哈公司相互交付賭博輸贏之款項？又縱被
        告與阿囉哈公司約定以現金二萬對匯，惟此乃屬雙方付款之方式，亦與被告
        參與下注賭博之事實無涉。
（三）、綜上所述，本件被告甲○○有於右揭時地提供公眾得出入之場所供不特定人
        下注賭博財物，並多次自行下注與阿囉哈公司賭博財物之事實，已甚灼然，
        被告所辯，顯係卸責之詞，不足採信。復有如附表所示之電視螢幕、電腦主
        機、電視畫面切割機、錄放影機、電話機各一台、監視器螢幕八台，籌碼二
        百七十四張、押注圖樣一張、客戶交易明細表十八張、加盟事業商基本資料
        一紙、阿囉哈公司加盟資料二張、下注過程單一紙，及現金三萬三千元扣案
        足稽。事證明確，被告之犯行堪以認定。
三、查金門縣金城鎮○○路九十二號四樓，係被告甲○○所設置賭博性網路輪盤遊戲
    場所，供不特定之多數人出入下注賭博財物，自屬公眾得出入之場所，核被告甲
    ○○意圖營利提供場所聚眾賭博，係犯刑法第二百六十八條之供給賭場及聚眾賭
    博罪；又被告與阿囉哈公司共同以右揭方式兼與不特定之人，同在公眾得出入之
    場所下注賭博財物，及自行下注與阿囉哈公司賭博財物，均係犯刑法第二百六十
    六條第一項前段之賭博罪。被告前後供給賭場、聚眾賭博及普通賭博犯行，均係
    反覆實施而犯同一之罪名，顯係各基於一概括犯意，均應論以連續犯，分別以一
    罪論。被告所犯圖利供給賭場、圖利聚眾賭博及普通賭博三罪，係基於一個賭博
    犯意之決定，達成其同一犯罪之各個舉動，應屬法律概念之一行為，其一行為觸
    犯上開三罪名，為想像競合犯，應依刑法第五十五條規定從一重之圖利聚眾賭博
    罪處斷。又被告與經營阿囉哈公司之不詳姓名成年者間，有犯意聯絡及行為分擔
    ，均為共同正犯。
四、原審認被告甲○○罪證明確，予以論罪科刑，固非無見。惟(1)、被告與阿囉哈公
    司共同以右揭方式兼與不特定之人，同在公眾得出入之場所下注賭博財物，觸犯
    刑法第二百六十六條第一項前段之賭博罪部分，原審未予論擬，已有未洽；(2)、
    再被告係以一個營利之目的，而實施供給賭博場所、聚眾賭博、本身參與賭博或
    抽頭之各個舉動，其各個舉動祗係完成一個賭博犯意之接續行為，無從分割為數
    個賭博行為。雖其行為同時觸犯意圖營利供給賭博場所、聚眾賭博及普通賭博數
    罪名，要應依刑法第五十五條想像競合犯之規定，從一重之意圖營利聚眾賭博罪
    處斷。至其反覆實施同一構成要件之該等行為，係基於概括犯意所為，應依連續
    犯論以一罪。原判決竟認被告所犯刑法第二百六十八條圖利供給賭博場所罪與圖
    利聚眾賭博罪間，有方法結果之牽連關係，應從情節較重之聚眾賭博罪處斷，再
    與所犯刑法第二百六十六條第一項前段之賭博罪併合處罰，亦有違誤；(3)、公司
    為法人，法人並無犯罪意識，自無犯意，其與自然人不可能有犯意聯絡而成立共
    同正犯。原判決理由欄認「被告意圖營利，連續供給賭博場所、聚眾賭博罪與阿
    囉哈公司有犯意之聯絡與行為之分擔，為共同正犯」，顯屬違誤；(4)扣案之監視
    器螢幕八台、電視畫面切割機、錄放影機各一台，係被告賭博犯罪時，用以過濾
    賭客並逃避警察追緝，自係供犯罪所用之物，且為被告所有；另扣案之加盟事業
    商基本資料一紙其內記載被告加盟商之基本資料、阿囉哈公司加盟資料二張記載
    阿囉哈公司對加盟商之加盟條件、獎金計算之標準、下注過程單一紙記載下注賭
    博之方法，自係供犯罪所用之物，且為被告所有，原審未併予宣告沒收，亦有未
    當。檢察官上訴意旨指摘原審就上開監視器螢幕八台、電視畫面切割機、錄放影
    機各一台、加盟事業商基本資料一紙、阿囉哈公司加盟資料二張、下注過程單一
    紙未併予宣告沒收，為有理由；被告上訴意旨，否認犯罪，指摘原判決不當，雖
    無理由，惟原判決既有可議，自應由本院予以撤銷改判。爰審酌被告以網際網路
    賭博財物，情節非輕，惟經營期間未久，所獲利益尚非鉅大，及其犯罪動機、目
    的、手段、犯罪後之態度及其他一切情狀，量處如主文第二項所示之刑，並諭知
    易科罰金之折算標準。扣案如附表編號一至六之電視螢幕、電腦主機、電話機各
    一台、籌碼二百七十四張、押注圖樣一張，及現金三萬三千元，為當場賭博之器
    具及兌換籌碼處之財物，爰依刑法第二百六十六條第二項規定沒收之；扣案如附
    表編號七之客戶交易明細表十八張為被告所有供犯罪所用之物，業據被告供承在
    卷，另扣案如附表編號八至十之監視器螢幕八台、電視畫面切割機、錄放影機各
    一台，係被告賭博犯罪時，用以過濾賭客並逃避警察追緝；加盟事業商基本資料
    一紙其內記載被告加盟商之基本資料、阿囉哈公司加盟資料二張記載阿囉哈公司
    對加盟商之加盟條件、獎金計算之標準、下注過程單一紙記載下注賭博之方法，
    自係供犯罪所用之物，且為被告所有，爰併依刑法第三十八條第一項第二款之規
    定宣告沒收之。
據上論斷，應依刑事訴訟法第三百六十九條第一項前段、第三百六十四條、第二百九
十九條第一項前段，刑法第二十八條、第五十六條、第五十五條、第二百六十八條、
第二百六十六條第一項、第二項、第四十一條第一項前段、第三十八條第一項第二款
，罰金罰鍰提高標準條例第一條前段、第二條，判決如主文。
本案經檢察官李良忠到庭執行職務。
中      華      民      國    九十二    年      六      月     十二     日
                              福建高等法院金門分院刑事庭
                                  審判長法  官  陳  中  和
                                        法  官  林  立  華
                                        法  官  李  行  一
右正本證明與原本無異。
不得上訴。
中      華      民      國    九十二    年      六      月     十三     日
                                        書記官  李  麗  鳳
附表：
┌───┬──────────┬─────┬───────┐
│編號  │名稱                │數量      │備註          │
├───┼──────────┼─────┼───────┤
│一    │電視螢幕            │一台      │              │
├───┼──────────┼─────┼───────┤
│二    │電腦主機            │一台      │              │
├───┼──────────┼─────┼───────┤
│三    │電話機              │一台      │              │
├───┼──────────┼─────┼───────┤
│四    │籌碼                │二七四張  │              │
├───┼──────────┼─────┼───────┤
│五    │押注圖樣            │一張      │              │
├───┼──────────┼─────┼───────┤
│六    │現金（新台幣）      │三萬三千元│              │
├───┼──────────┼─────┼───────┤
│七    │客戶交易明細表      │十八張    │              │
├───┼──────────┼─────┼───────┤
│八    │螢幕畫面分割機      │一台      │              │
├───┼──────────┼─────┼───────┤
│九    │錄放影機            │一台      │              │
├───┼──────────┼─────┼───────┤
│十    │監視器螢幕          │八台      │              │
├───┼──────────┼─────┼───────┤
│十一  │加盟事業商基本資料  │一張      │              │
├───┼──────────┼─────┼───────┤
│十二  │阿囉哈公司加盟資料  │二張      │              │
├───┼──────────┼─────┼───────┤
│十三  │下注過程單          │一張      │              │
└───┴──────────┴─────┴───────┘
附錄：本判決論罪科刑法條全文
刑法第二百六十八條
意圖營利，供給賭博場所或聚眾賭博者，處三年以下有期徒刑，得併科三千元以下罰
金。
刑法第二百六十六條第一項
在公共場所或公眾得出入之場所賭博財物者，處一千元以下罰金。但以供人暫時娛樂
之物為賭者，不在此限。


司法院資訊處製作；財團法人民間司法改革基金會備份。
